臺灣高雄地方法院刑事裁定
111年度聲字第1138號
聲  請  人  臺灣高雄地方檢察署檢察官
受  刑  人  陳建霖


                   （現於法務部○○○○○○○執行中）
上列聲請人因受刑人數罪併罰有二裁判以上，聲請定其應執行之
刑（111年度執聲字第894號），本院裁定如下：
　　主  文
甲○○因犯如附表所示各罪，所處各如附表所示之刑，應執行有期
徒刑壹年伍月。
    理　由
一、本件聲請意旨略以：受刑人甲○○因犯如附表所示各罪所處之
    刑，先後經判決確定如附表所示，應依刑法第50條、第53條
    及第51條第5款，定其應執行之刑，爰依刑事訴訟法第477條
    第1項聲請裁定定其應執行刑等語。
二、按裁判確定前犯數罪者，併合處罰之；數罪併罰，有二裁判
    以上者，依第51條之規定，定其應執行之刑，刑法第50條第
    1 項本文、第53條分別定有明文。又數罪併罰，分別宣告其
    罪之刑，宣告多數有期徒刑者，於各刑中之最長期以上，各
    刑合併之刑期以下，定其刑期。但不得逾三十年，刑法第51
    條第5 款亦有規定。又按數罪併罰中之一罪，雖得易科罰金
    ，若因與不得易科之他罪合併處罰結果而不得易科罰金時，
    原可易科罰金部分所處之刑，毋庸為易科折算標準之記載（
    司法院大法官解釋第144 號解釋意旨參照）。另刑事訴訟法
    第370 條第2 項、第3 項，已針對第二審上訴案件之定應執
    行之刑，明定有不利益變更禁止原則之適用。而分屬不同案
    件之數罪併罰，倘一裁判宣告數罪之刑，曾經定其執行刑，
    再與其他裁判宣告之刑定其執行刑時，在法理上亦應同受此
    原則之拘束。亦即，上述另定之執行刑，其裁量所定之刑期
    ，不得較重於前定之執行刑加計後裁判宣告之刑之總和（最
    高法院108 年度台非字第48號判決意旨可資參照）。又數罪
    併罰之定應執行刑，係出於刑罰經濟與責罰相當之考量，對
    犯罪行為人或受刑人本身及所犯各罪之總檢視，除應考量行
    為人所犯數罪反應出之人格特性，並應權衡審酌行為人之責
    任與整體刑法目的及相關刑事政策，在量刑權之法律拘束性
    原則下採限制加重原則，資為量刑自由裁量權之外部界限，
    並應受法規範秩序下比例原則等裁量權內部界限支配，以兼
    顧刑罰衡平原則。
三、經查，受刑人所犯如附表所示之罪，業經法院判處如附表所
    示之刑，並於如附表所載之日期分別確定在案，有臺灣高等
    法院被告前案紀錄表、各該刑事判決書在卷可稽。又受刑人
    所犯如附表編號2、3所示之罪屬得易科罰金之罪，其餘則係
    不得易科罰金之罪，依刑法第50條第1 項但書第1 款、第2 
    項之規定，須經受刑人請求檢察官聲請定其應執行刑者，始
    得依刑法第51條規定定之，茲受刑人就附表所示之各罪，業
    已於民國111年6月6日具狀請求檢察官聲請合併定其應執行
    之刑，此有受刑人聲請書1 份存卷可佐。再者，檢察官向犯
    罪事實最後判決之法院即本院聲請定其應執行之刑，且受刑
    人所犯如附表所示各罪，符合刑法第50條第1 項所定得予定
    執行刑之要件，且本院審核受刑人所犯如附表所示之罪，均
    係於附表編號1 所示判決確定日前為之，核與首揭規定並無
    不合，是檢察官本件聲請為正當，應予准許。又受刑人所犯
    如附表編號2-3、4-53所示之罪，曾於各該判決定應執行刑
    ，本院就附表所示之罪，再為定應執行刑之裁判時，既不得
    逾越刑法第51條第5 款所定法律外部界限（即不得重於附表
    各罪所示之總和9年3月），亦應受前開裁判所為定應執行刑
    內部界限之拘束，即不得重於曾經定應執行刑所示定應執行
    刑與其餘各罪所示判決刑度加計之總和（計算式：3月＋6月＋
    10月＝1年7月），本院審酌受刑人所犯分別為與少年共同犯
    詐欺取材罪及對於14歲以上未滿16歲之女子為性交罪，考量
    受刑人共同犯罪對象及被害人均為未成年人，各罪之罪質類
    型、犯罪時間，及各次犯行之犯罪態樣及犯罪所生危害等總
    體情狀，爰定其應執行之刑如主文所示。又本件受刑人所犯
    如附表編號2、3所示之犯行，為得易科罰金之罪，則揆諸前
    揭說明，附表編號2、3所示之罪與其餘各罪合併處罰結果，
    本院於定執行刑時，自無庸為易科罰金之諭知，附此敘明。
四、依刑事訴訟法第477 條第1 項，刑法第50條第1 項但書第1
    款、第2 項、第53條、第51條第5 款，裁定如主文。
中　　華　　民　　國　　111 　年　　9 　　月　　1 　　日
                  刑事第九庭    法　官  林育丞
以上正本證明與原本無異。
如不服本裁定，應於收受送達後5 日內向本院提出抗告狀。
中　　華　　民　　國　　111 　年　　9 　　月　　2 　　日
　　　　　　　　　　　　　　　  書記官　鄭益民　　　　　
　　　　　　　　　　　　　　　　　　　　　　　　　　　　　　　
附表：
 編          號  1 （聲請書附表編號1） 2 （聲請書附表編號2）  3 （聲請書附表編號3）  罪          名  成年人與少年共同犯詐欺取財 成年人與少年共同犯詐欺取財  成年人與少年共同犯詐欺取財   宣    告    刑  有期徒刑3月 有期徒刑4月，如易科罰金，以新臺幣1000元折算一日  有期徒刑4月，如易科罰金，以新臺幣1000元折算一日  犯  罪  日  期  108年10月30日 108年4月30日至108年5月4日  108年4月24日至108年4月30日 偵查(自訴)機關年   度   案  號  新竹地檢109年度少連偵字第114號 高雄地檢109年度少連偵字第302號  高雄地檢109年度少連偵字第302號  最  後  事實審 法    院 新竹地院 高雄地院  高雄地院  案    號 109年度竹北簡字第535號 110年度審易字第461號  110年度審易字第461號  判決日期 109年12月29日 110年9月15日  110年9月15日  確  定  判  決 法    院 新竹地院 高雄地院  高雄地院  案    號 109年度竹北簡字第535號 110年度審易字第461號  110年度審易字第461號  判    決 確定日期 110年2月2日 110年11月10日  110年11月10日 是否為得易科罰金之案件  否 是  是  備            註  高雄地檢110年度執助字第816號 高雄地檢110年度執字第7791號      編號2至3曾定應執行刑有期徒刑6月，如易科罰金，以新臺幣1000元折算一日。   

 編          號  4 （聲請書附表編號4） 5 （聲請書附表編號4） 6 （聲請書附表編號4）  罪          名  對於十四歲以上未滿十六歲之女子為性交 對於十四歲以上未滿十六歲之女子為性交 對於十四歲以上未滿十六歲之女子為性交  宣    告    刑  有期徒刑2月 有期徒刑2月 有期徒刑2月  犯  罪  日  期  108年4月26日 108年4月28日 108年4月30日 偵查 (自訴) 機關 年   度   案  號  高雄地檢110年度撤緩偵字第54號 高雄地檢110年度撤緩偵字第54號 高雄地檢110年度撤緩偵字第54號  最  後  事實審 法    院 高雄地院 高雄地院 高雄地院  案    號 111年度侵簡上字第1號 111年度侵簡上字第1號 111年度侵簡上字第1號  判決日期 111年5月10日 111年5月10日 111年5月10日  確  定  判  決 法    院 高雄地院 高雄地院 高雄地院  案    號 111年度侵簡上字第1號 111年度侵簡上字第1號 111年度侵簡上字第1號  判    決 確定日期 111年5月10日 111年5月10日 111年5月10日 是否為得易科罰金之案件  否 否 否  備            註  高雄地檢111年度執字第4460號     編號4至53曾定應執行刑有期徒刑10月。   

 編          號  7 （聲請書附表編號4） 8 （聲請書附表編號4） 9 （聲請書附表編號4）  罪          名  對於十四歲以上未滿十六歲之女子為性交 對於十四歲以上未滿十六歲之女子為性交 對於十四歲以上未滿十六歲之女子為性交  宣    告    刑  有期徒刑2月 有期徒刑2月 有期徒刑2月  犯  罪  日  期  108年5月2日 108年5月4日 108年5月6日 偵查 (自訴) 機關 年   度   案  號  高雄地檢110年度撤緩偵字第54號 高雄地檢110年度撤緩偵字第54號 高雄地檢110年度撤緩偵字第54號  最  後  事實審 法    院 高雄地院 高雄地院 高雄地院  案    號 111年度侵簡上字第1號 111年度侵簡上字第1號 111年度侵簡上字第1號  判決日期 111年5月10日 111年5月10日 111年5月10日  確  定  判  決 法    院 高雄地院 高雄地院 高雄地院  案    號 111年度侵簡上字第1號 111年度侵簡上字第1號 111年度侵簡上字第1號  判    決 確定日期 111年5月10日 111年5月10日 111年5月10日 是否為得易科罰金之案件  否 否 否  備            註  高雄地檢111年度執字第4460號     編號4至53曾定應執行刑有期徒刑10月。   

 編          號  10 （聲請書附表編號4） 11 （聲請書附表編號4） 12 （聲請書附表編號4）  罪          名  對於十四歲以上未滿十六歲之女子為性交 對於十四歲以上未滿十六歲之女子為性交 對於十四歲以上未滿十六歲之女子為性交  宣    告    刑  有期徒刑2月 有期徒刑2月 有期徒刑2月  犯  罪  日  期  108年5月8日 108年5月10日 108年5月12日 偵查 (自訴) 機關 年   度   案  號  高雄地檢110年度撤緩偵字第54號 高雄地檢110年度撤緩偵字第54號 高雄地檢110年度撤緩偵字第54號  最  後  事實審 法    院 高雄地院 高雄地院 高雄地院  案    號 111年度侵簡上字第1號 111年度侵簡上字第1號 111年度侵簡上字第1號  判決日期 111年5月10日 111年5月10日 111年5月10日  確  定  判  決 法    院 高雄地院 高雄地院 高雄地院  案    號 111年度侵簡上字第1號 111年度侵簡上字第1號 111年度侵簡上字第1號  判    決 確定日期 111年5月10日 111年5月10日 111年5月10日 是否為得易科罰金之案件  否 否 否  備            註  高雄地檢111年度執字第4460號     編號4至53曾定應執行刑有期徒刑10月。   

 編          號  13 （聲請書附表編號4） 14 （聲請書附表編號4） 15 （聲請書附表編號4）  罪          名  對於十四歲以上未滿十六歲之女子為性交 對於十四歲以上未滿十六歲之女子為性交 對於十四歲以上未滿十六歲之女子為性交  宣    告    刑  有期徒刑2月 有期徒刑2月 有期徒刑2月  犯  罪  日  期  108年5月14日 108年5月16日 108年5月18日 偵查 (自訴) 機關 年   度   案  號  高雄地檢110年度撤緩偵字第54號 高雄地檢110年度撤緩偵字第54號 高雄地檢110年度撤緩偵字第54號  最  後  事實審 法    院 高雄地院 高雄地院 高雄地院  案    號 111年度侵簡上字第1號 111年度侵簡上字第1號 111年度侵簡上字第1號  判決日期 111年5月10日 111年5月10日 111年5月10日  確  定  判  決 法    院 高雄地院 高雄地院 高雄地院  案    號 111年度侵簡上字第1號 111年度侵簡上字第1號 111年度侵簡上字第1號  判    決 確定日期 111年5月10日 111年5月10日 111年5月10日 是否為得易科罰金之案件  否 否 否  備            註  高雄地檢111年度執字第4460號     編號4至53曾定應執行刑有期徒刑10月。   

 編          號  16 （聲請書附表編號4） 17 （聲請書附表編號4） 18 （聲請書附表編號4）  罪          名  對於十四歲以上未滿十六歲之女子為性交 對於十四歲以上未滿十六歲之女子為性交 對於十四歲以上未滿十六歲之女子為性交  宣    告    刑  有期徒刑2月 有期徒刑2月 有期徒刑2月  犯  罪  日  期  108年5月20日 108年5月22日 108年5月24日 偵查 (自訴) 機關 年   度   案  號  高雄地檢110年度撤緩偵字第54號 高雄地檢110年度撤緩偵字第54號 高雄地檢110年度撤緩偵字第54號  最  後  事實審 法    院 高雄地院 高雄地院 高雄地院  案    號 111年度侵簡上字第1號 111年度侵簡上字第1號 111年度侵簡上字第1號  判決日期 111年5月10日 111年5月10日 111年5月10日  確  定  判  決 法    院 高雄地院 高雄地院 高雄地院  案    號 111年度侵簡上字第1號 111年度侵簡上字第1號 111年度侵簡上字第1號  判    決 確定日期 111年5月10日 111年5月10日 111年5月10日 是否為得易科罰金之案件  否 否 否  備            註  高雄地檢111年度執字第4460號     編號4至53曾定應執行刑有期徒刑10月。   

 編          號  19 （聲請書附表編號4） 20 （聲請書附表編號4） 21 （聲請書附表編號4）  罪          名  對於十四歲以上未滿十六歲之女子為性交 對於十四歲以上未滿十六歲之女子為性交 對於十四歲以上未滿十六歲之女子為性交  宣    告    刑  有期徒刑2月 有期徒刑2月 有期徒刑2月  犯  罪  日  期  108年5月26日 108年5月28日 108年5月30日 偵查 (自訴) 機關 年   度   案  號  高雄地檢110年度撤緩偵字第54號 高雄地檢110年度撤緩偵字第54號 高雄地檢110年度撤緩偵字第54號  最  後  事實審 法    院 高雄地院 高雄地院 高雄地院  案    號 111年度侵簡上字第1號 111年度侵簡上字第1號 111年度侵簡上字第1號  判決日期 111年5月10日 111年5月10日 111年5月10日  確  定  判  決 法    院 高雄地院 高雄地院 高雄地院  案    號 111年度侵簡上字第1號 111年度侵簡上字第1號 111年度侵簡上字第1號  判    決 確定日期 111年5月10日 111年5月10日 111年5月10日 是否為得易科罰金之案件  否 否 否  備            註  高雄地檢111年度執字第4460號     編號4至53曾定應執行刑有期徒刑10月。   

 編          號  22 （聲請書附表編號4） 23 （聲請書附表編號4） 24 （聲請書附表編號4）  罪          名  對於十四歲以上未滿十六歲之女子為性交 對於十四歲以上未滿十六歲之女子為性交 對於十四歲以上未滿十六歲之女子為性交  宣    告    刑  有期徒刑2月 有期徒刑2月 有期徒刑2月  犯  罪  日  期  108年6月2日 108年6月4日 108年6月6日 偵查 (自訴) 機關 年   度   案  號  高雄地檢110年度撤緩偵字第54號 高雄地檢110年度撤緩偵字第54號 高雄地檢110年度撤緩偵字第54號  最  後  事實審 法    院 高雄地院 高雄地院 高雄地院  案    號 111年度侵簡上字第1號 111年度侵簡上字第1號 111年度侵簡上字第1號  判決日期 111年5月10日 111年5月10日 111年5月10日  確  定  判  決 法    院 高雄地院 高雄地院 高雄地院  案    號 111年度侵簡上字第1號 111年度侵簡上字第1號 111年度侵簡上字第1號  判    決 確定日期 111年5月10日 111年5月10日 111年5月10日 是否為得易科罰金之案件  否 否 否  備            註  高雄地檢111年度執字第4460號     編號4至53曾定應執行刑有期徒刑10月。   

 編          號  25 （聲請書附表編號4） 26 （聲請書附表編號4） 27 （聲請書附表編號4）  罪          名  對於十四歲以上未滿十六歲之女子為性交 對於十四歲以上未滿十六歲之女子為性交 對於十四歲以上未滿十六歲之女子為性交  宣    告    刑  有期徒刑2月 有期徒刑2月 有期徒刑2月  犯  罪  日  期  108年6月8日 108年6月10日 108年6月12日 偵查 (自訴) 機關 年   度   案  號  高雄地檢110年度撤緩偵字第54號 高雄地檢110年度撤緩偵字第54號 高雄地檢110年度撤緩偵字第54號  最  後  事實審 法    院 高雄地院 高雄地院 高雄地院  案    號 111年度侵簡上字第1號 111年度侵簡上字第1號 111年度侵簡上字第1號  判決日期 111年5月10日 111年5月10日 111年5月10日  確  定  判  決 法    院 高雄地院 高雄地院 高雄地院  案    號 111年度侵簡上字第1號 111年度侵簡上字第1號 111年度侵簡上字第1號  判    決 確定日期 111年5月10日 111年5月10日 111年5月10日 是否為得易科罰金之案件  否 否 否  備            註  高雄地檢111年度執字第4460號     編號4至53曾定應執行刑有期徒刑10月。   

 編          號  28 （聲請書附表編號4） 29 （聲請書附表編號4） 30 （聲請書附表編號4）  罪          名  對於十四歲以上未滿十六歲之女子為性交 對於十四歲以上未滿十六歲之女子為性交 對於十四歲以上未滿十六歲之女子為性交  宣    告    刑  有期徒刑2月 有期徒刑2月 有期徒刑2月  犯  罪  日  期  108年6月14日 108年6月16日 108年6月18日 偵查 (自訴) 機關 年   度   案  號  高雄地檢110年度撤緩偵字第54號 高雄地檢110年度撤緩偵字第54號 高雄地檢110年度撤緩偵字第54號  最  後  事實審 法    院 高雄地院 高雄地院 高雄地院  案    號 111年度侵簡上字第1號 111年度侵簡上字第1號 111年度侵簡上字第1號  判決日期 111年5月10日 111年5月10日 111年5月10日  確  定  判  決 法    院 高雄地院 高雄地院 高雄地院  案    號 111年度侵簡上字第1號 111年度侵簡上字第1號 111年度侵簡上字第1號  判    決 確定日期 111年5月10日 111年5月10日 111年5月10日 是否為得易科罰金之案件  否 否 否  備            註  高雄地檢111年度執字第4460號     編號4至53曾定應執行刑有期徒刑10月。   

 編          號  31 （聲請書附表編號4） 32 （聲請書附表編號4） 33 （聲請書附表編號4）  罪          名  對於十四歲以上未滿十六歲之女子為性交 對於十四歲以上未滿十六歲之女子為性交 對於十四歲以上未滿十六歲之女子為性交  宣    告    刑  有期徒刑2月 有期徒刑2月 有期徒刑2月  犯  罪  日  期  108年6月20日 108年6月22日 108年6月24日 偵查 (自訴) 機關 年   度   案  號  高雄地檢110年度撤緩偵字第54號 高雄地檢110年度撤緩偵字第54號 高雄地檢110年度撤緩偵字第54號  最  後  事實審 法    院 高雄地院 高雄地院 高雄地院  案    號 111年度侵簡上字第1號 111年度侵簡上字第1號 111年度侵簡上字第1號  判決日期 111年5月10日 111年5月10日 111年5月10日  確  定  判  決 法    院 高雄地院 高雄地院 高雄地院  案    號 111年度侵簡上字第1號 111年度侵簡上字第1號 111年度侵簡上字第1號  判    決 確定日期 111年5月10日 111年5月10日 111年5月10日 是否為得易科罰金之案件  否 否 否  備            註  高雄地檢111年度執字第4460號     編號4至53曾定應執行刑有期徒刑10月。   

 編          號  34 （聲請書附表編號4） 35 （聲請書附表編號4） 36 （聲請書附表編號4）  罪          名  對於十四歲以上未滿十六歲之女子為性交 對於十四歲以上未滿十六歲之女子為性交 對於十四歲以上未滿十六歲之女子為性交  宣    告    刑  有期徒刑2月 有期徒刑2月 有期徒刑2月  犯  罪  日  期  108年6月26日 108年6月28日 108年6月30日 偵查 (自訴) 機關 年   度   案  號  高雄地檢110年度撤緩偵字第54號 高雄地檢110年度撤緩偵字第54號 高雄地檢110年度撤緩偵字第54號  最  後  事實審 法    院 高雄地院 高雄地院 高雄地院  案    號 111年度侵簡上字第1號 111年度侵簡上字第1號 111年度侵簡上字第1號  判決日期 111年5月10日 111年5月10日 111年5月10日  確  定  判  決 法    院 高雄地院 高雄地院 高雄地院  案    號 111年度侵簡上字第1號 111年度侵簡上字第1號 111年度侵簡上字第1號  判    決 確定日期 111年5月10日 111年5月10日 111年5月10日 是否為得易科罰金之案件  否 否 否  備            註  高雄地檢111年度執字第4460號     編號4至53曾定應執行刑有期徒刑10月。   

 編          號  37 （聲請書附表編號4） 38 （聲請書附表編號4） 39 （聲請書附表編號4）  罪          名  對於十四歲以上未滿十六歲之女子為性交 對於十四歲以上未滿十六歲之女子為性交 對於十四歲以上未滿十六歲之女子為性交  宣    告    刑  有期徒刑2月 有期徒刑2月 有期徒刑2月  犯  罪  日  期  108年7月2日 108年7月4日 108年7月6日 偵查 (自訴) 機關 年   度   案  號  高雄地檢110年度撤緩偵字第54號 高雄地檢110年度撤緩偵字第54號 高雄地檢110年度撤緩偵字第54號  最  後  事實審 法    院 高雄地院 高雄地院 高雄地院  案    號 111年度侵簡上字第1號 111年度侵簡上字第1號 111年度侵簡上字第1號  判決日期 111年5月10日 111年5月10日 111年5月10日  確  定  判  決 法    院 高雄地院 高雄地院 高雄地院  案    號 111年度侵簡上字第1號 111年度侵簡上字第1號 111年度侵簡上字第1號  判    決 確定日期 111年5月10日 111年5月10日 111年5月10日 是否為得易科罰金之案件  否 否 否  備            註  高雄地檢111年度執字第4460號     編號4至53曾定應執行刑有期徒刑10月。   

 編          號  40 （聲請書附表編號4） 41 （聲請書附表編號4） 42 （聲請書附表編號4）  罪          名  對於十四歲以上未滿十六歲之女子為性交 對於十四歲以上未滿十六歲之女子為性交 對於十四歲以上未滿十六歲之女子為性交  宣    告    刑  有期徒刑2月 有期徒刑2月 有期徒刑2月  犯  罪  日  期  108年7月8日 108年7月10日 108年7月12日 偵查 (自訴) 機關 年   度   案  號  高雄地檢110年度撤緩偵字第54號 高雄地檢110年度撤緩偵字第54號 高雄地檢110年度撤緩偵字第54號  最  後  事實審 法    院 高雄地院 高雄地院 高雄地院  案    號 111年度侵簡上字第1號 111年度侵簡上字第1號 111年度侵簡上字第1號  判決日期 111年5月10日 111年5月10日 111年5月10日  確  定  判  決 法    院 高雄地院 高雄地院 高雄地院  案    號 111年度侵簡上字第1號 111年度侵簡上字第1號 111年度侵簡上字第1號  判    決 確定日期 111年5月10日 111年5月10日 111年5月10日 是否為得易科罰金之案件  否 否 否  備            註  高雄地檢111年度執字第4460號     編號4至53曾定應執行刑有期徒刑10月。   

 編          號  43 （聲請書附表編號4） 44 （聲請書附表編號4） 45 （聲請書附表編號4）  罪          名  對於十四歲以上未滿十六歲之女子為性交 對於十四歲以上未滿十六歲之女子為性交 對於十四歲以上未滿十六歲之女子為性交  宣    告    刑  有期徒刑2月 有期徒刑2月 有期徒刑2月  犯  罪  日  期  108年7月14日 108年7月16日 108年7月18日 偵查 (自訴) 機關 年   度   案  號  高雄地檢110年度撤緩偵字第54號 高雄地檢110年度撤緩偵字第54號 高雄地檢110年度撤緩偵字第54號  最  後  事實審 法    院 高雄地院 高雄地院 高雄地院  案    號 111年度侵簡上字第1號 111年度侵簡上字第1號 111年度侵簡上字第1號  判決日期 111年5月10日 111年5月10日 111年5月10日  確  定  判  決 法    院 高雄地院 高雄地院 高雄地院  案    號 111年度侵簡上字第1號 111年度侵簡上字第1號 111年度侵簡上字第1號  判    決 確定日期 111年5月10日 111年5月10日 111年5月10日 是否為得易科罰金之案件  否 否 否  備            註  高雄地檢111年度執字第4460號     編號4至53曾定應執行刑有期徒刑10月。   

 編          號  46 （聲請書附表編號4） 47 （聲請書附表編號4） 48 （聲請書附表編號4）  罪          名  對於十四歲以上未滿十六歲之女子為性交 對於十四歲以上未滿十六歲之女子為性交 對於十四歲以上未滿十六歲之女子為性交  宣    告    刑  有期徒刑2月 有期徒刑2月 有期徒刑2月  犯  罪  日  期  108年7月20日 108年7月22日 108年7月24日 偵查 (自訴) 機關 年   度   案  號  高雄地檢110年度撤緩偵字第54號 高雄地檢110年度撤緩偵字第54號 高雄地檢110年度撤緩偵字第54號  最  後  事實審 法    院 高雄地院 高雄地院 高雄地院  案    號 111年度侵簡上字第1號 111年度侵簡上字第1號 111年度侵簡上字第1號  判決日期 111年5月10日 111年5月10日 111年5月10日  確  定  判  決 法    院 高雄地院 高雄地院 高雄地院  案    號 111年度侵簡上字第1號 111年度侵簡上字第1號 111年度侵簡上字第1號  判    決 確定日期 111年5月10日 111年5月10日 111年5月10日 是否為得易科罰金之案件  否 否 否  備            註  高雄地檢111年度執字第4460號     編號4至53曾定應執行刑有期徒刑10月。   

 編          號  49 （聲請書附表編號4） 50 （聲請書附表編號4） 51 （聲請書附表編號4）  罪          名  對於十四歲以上未滿十六歲之女子為性交 對於十四歲以上未滿十六歲之女子為性交 對於十四歲以上未滿十六歲之女子為性交  宣    告    刑  有期徒刑2月 有期徒刑2月 有期徒刑2月  犯  罪  日  期  108年7月26日 108年7月28日 108年7月30日 偵查 (自訴) 機關 年   度   案  號  高雄地檢110年度撤緩偵字第54號 高雄地檢110年度撤緩偵字第54號 高雄地檢110年度撤緩偵字第54號  最  後  事實審 法    院 高雄地院 高雄地院 高雄地院  案    號 111年度侵簡上字第1號 111年度侵簡上字第1號 111年度侵簡上字第1號  判決日期 111年5月10日 111年5月10日 111年5月10日  確  定  判  決 法    院 高雄地院 高雄地院 高雄地院  案    號 111年度侵簡上字第1號 111年度侵簡上字第1號 111年度侵簡上字第1號  判    決 確定日期 111年5月10日 111年5月10日 111年5月10日 是否為得易科罰金之案件  否 否 否  備            註  高雄地檢111年度執字第4460號     編號4至53曾定應執行刑有期徒刑10月。   

 編          號  52 （聲請書附表編號4） 53 （聲請書附表編號4）   罪          名  對於十四歲以上未滿十六歲之女子為性交 對於十四歲以上未滿十六歲之女子為性交   宣    告    刑  有期徒刑2月 有期徒刑2月   犯  罪  日  期  108年8月2日 108年8月4日  偵查 (自訴) 機關 年   度   案  號  高雄地檢110年度撤緩偵字第54號 高雄地檢110年度撤緩偵字第54號   最  後  事實審 法    院 高雄地院 高雄地院   案    號 111年度侵簡上字第1號 111年度侵簡上字第1號   判決日期 111年5月10日 111年5月10日   確  定  判  決 法    院 高雄地院 高雄地院   案    號 111年度侵簡上字第1號 111年度侵簡上字第1號   判    決 確定日期 111年5月10日 111年5月10日  是否為得易科罰金之案件  否 否   備            註  高雄地檢111年度執字第4460號     編號4至53曾定應執行刑有期徒刑10月。